【裁判字號】    98,易,804
【裁判日期】    980914
【裁判案由】    竊盜
【裁判全文】
臺灣彰化地方法院刑事判決               98年度易字第804號
公  訴  人  臺灣彰化地方法院檢察署檢察官
被      告  甲○○
                      巷21號.
                    （另案於臺灣彰化監獄彰化分監執行中）
上列被告因竊盜案件，經檢察官提起公訴（九十八年度偵字第二
九五三號），本院判決如下：
    主  文
甲○○竊盜，累犯，處有期徒刑肆月，如易科罰金，以新台幣壹
仟元折算壹日。
    事  實
一、甲○○前於民國九十五年六月十三日，因竊盜案件，經臺灣
    高等法院臺中分院以九十五年度上易字第五五八號判決判處
    有期徒刑一年五月，併刑前強制工作三年確定，有期徒刑部
    分再經減刑為八月又十五日，入監執行後，於九十七年三月
    十四日縮短刑期執行完畢。又於九十七年七月二十八日，因
    竊盜案件，經本院以九十七年度員簡字第三八四號判決判處
    有期徒刑四月確定，甫於九十八年一月十八日執行完畢。復
    因竊盜案件，經本院於九十八年二月二日以九十八年度易字
    第一四七三、一七四五、二一三四號判決判處應執行有期徒
    刑一年十月確定，於同年三月二十五日入監執行。詎其猶不
    知悔改，於九十八年三月三日凌晨零時二分許，行經彰化縣
    埔心鄉○○村○○路○段三三五巷十五弄十三號前，因無交
    通工具可資代步，竟基於意圖為自己不法所有之竊盜犯意，
    持其所有之鑰匙一支，開啟停放於該處、陳世津所有由乙○○使用中之車牌號碼ＪＰＤ－一五九號重型機車一部，得手
    後供己使用，並將之停放於同路段三三一號前（行竊用之鑰
    匙則已丟棄）。嗣因乙○○發現其使用之上開機車遭竊，經
    報警後於九十八年三月三日十七時三十分許，在前述停放處
    尋獲該機車（已發還乙○○）；復於同月五日，員警得知居
    住於附近之甲○○有多次機車竊盜前科，乃前往其住處調查
    ，於同日二十時許，甲○○經員警丙○○查詢後，於未被有
    偵查犯罪職權之機關或公務員發覺前，主動向丙○○供述其
    涉有前揭竊盜犯行，並帶同員警前往行竊地點查證，始而查
    悉上情。
二、案經彰化縣警察局溪湖分局報請台灣彰化地方法院檢察署檢
    察官偵查起訴。
    理  由
一、按被告以外之人於偵查中向檢察官所為之陳述，除顯有不可
    信之情況者外，得為證據；被告以外之人於審判外之陳述，
    雖不符刑事訴訟法第一百五十九條之一至第一百五十九條之
    四之規定，而經當事人於審判程序同意作為證據，法院審酌
    該言詞陳述或書面陳述作成時之情況，認為適當者，亦得為
    證據。當事人、代理人或辯護人於法院調查證據時，知有第
    一百五十九條第一項不得為證據之情形，而未於言詞辯論終
    結前聲明異議者，視為有前項之同意，刑事訴訟法第一百五
    十九條之一第二項、第一百五十九條之五分別定有明文。查
    證人乙○○於警詢中之證述，雖係被告以外之人於審判外之
    陳述，然因被告未於言詞辯論終結前聲明異議，本院復衡以
    上開供述證據作成時之情況，均出自證人之自由陳述，當具
    有證據能力。
二、訊據被告甲○○對其於上開時、地，竊取證人乙○○使用之
    車牌號碼ＪＰＤ－一五九號重型機車乙情坦承不諱，且經證
    人乙○○於警詢中證述無誤，並有彰化縣警察局車輛尋獲電
    腦輸入單、車輛查詢－基本資料詳細畫面、贓物認領保管單
    各一紙，及被告帶同員警前往行竊處暨犯案工具（鑰匙）丟
    棄處等地查證照片三幀等附卷可稽，堪信被告之自白確與事
    實相符，從而，本件事證明確，被告犯行，洵堪認定。
三、核被告甲○○所為，係犯刑法第三百二十條第一項之竊盜罪
    。又被告前於九十五年六月十三日，因竊盜案件，經臺灣高
    等法院臺中分院以九十五年度上易字第五五八號判決判處有
    期徒刑一年五月，併刑前強制工作三年確定，有期徒刑部分
    再經減刑為八月又十五日，入監執行後，於九十七年三月十
    四日縮短刑期執行完畢；又於九十七年七月二十八日，因竊
    盜案件，經本院以九十七年度員簡字第三八四號判決判處有
    期徒刑四月確定，甫於九十八年一月十八日執行完畢等情，
    有臺灣彰化地方法院檢察署刑案資料查註紀錄表及臺灣高等
    法院被告前案紀錄表等附卷可憑，其受此有期徒刑執行完畢
    後，五年以內再故意犯本件有期徒刑以上之罪，應依累犯規
    定加重其刑。又按，刑法第六十二條所謂發覺，固非以有偵
    查犯罪權之機關或人員確知其人犯罪無誤為必要，而於對其
    發生嫌疑時，即得謂為已發覺；但此項對犯人之嫌疑，仍須
    有確切之根據得為合理之可疑者，始足當之，若單純主觀上
    之懷疑，要不得謂已發生嫌疑，最高法院七十二年度台上字
    第六四一號判例足資參照。查證人丙○○於本院審理時證稱
    ，其係因被告曾犯下多起手法雷同之竊案，且機車棄置於被
    告住處不遠處，才懷疑被告可能涉案等語，由其證詞，可知
    員警對被告進行調查前，並無確切之根據足以認定被告涉犯
    本案，則被告於未被有偵查犯罪職權之機關或公務員發覺前
    ，即主動向前來查詢之員警丙○○坦承上開犯罪事實，並願
    接受裁判，自與自首之要件相當，當依刑法第六十二條前段
    規定減輕其刑。爰審酌被告前有多次竊盜前科，素行非佳，
    及其犯罪之動機、手段、竊盜所得財物之價值，暨考量被告
    犯後先後供述不一，先於警詢中坦承，偵查中又予否認，待
    本院傳訊證人時突又坦認犯行，徒增司法資源之浪費，態度
    非佳等一切情狀，量處如主文所示之刑，並諭知易科罰金之
    折算標準。
據上論斷，應依刑事訴訟法第二百九十九條第一項前段，刑法第
三百二十條第一項、第四十七條第一項、第六十二條前段、第四
十一條第一項前段，刑法施行法第一條之一，判決如主文。
本案經檢察官鄭少到庭執行職務。
中    華    民    國    98    年    9     月    14    日
                  刑事第六庭  法  官  王義閔
以上正本證明與原本無異。
如不服本判決應於收受判決後10日內向本院提出上訴書狀，並
應敘述具體理由。其未敘述上訴理由者，應於上訴期間屆滿後
20日內向本院補提理由書(均須按他造當事人之人數附繕本)
「切勿逕送上級法院」。
告訴人或被害人對於判決如有不服具備理由請求檢察官上訴者，
其上訴期間之計算係以檢察官收受判決正本之日期為準。
中    華    民    國    98    年    9     月    14    日
                              書記官  林盛輝
附錄本案論罪科刑法條全文：
中華民國刑法第320條
（普通竊盜罪、竊佔罪）
意圖為自己或第三人不法之所有，而竊取他人之動產者，為竊盜
罪，處5  年以下有期徒刑、拘役或 5 百元以下罰金。
意圖為自己或第三人不法之利益，而竊佔他人之不動產者，依前
項之規定處斷。
前二項之未遂犯罰之。


司法院資訊處製作；財團法人民間司法改革基金會備份。
